臺灣基隆地方法院刑事判決　　　　　　　　　　　　　九十三年度訴字第六八一號
　　公　訴　人　臺灣基隆地方法院檢察署檢察官
　　被　　　告　甲○○　男　二.
右列被告因違反毒品危害防制條例案件，經檢察官提起公訴（九十三年度毒偵字第一
○二二號、第一三○四號、第一三七二號、第一六六一號），被告為有罪之陳述，本
院合議庭裁定由受命法官獨任以簡式審判程序進行審理，並判決如左：
    主      文
甲○○連續施用第一級毒品，處有期徒刑陸月，如易科罰金，以佰元折算壹日。扣
案之第一級毒品海洛因（淨重分別係零點貳肆公克、捌點陸玖公克、零點零陸公克、
零點陸柒公克），均沒收銷燬之；注射針筒壹支，沒收。
    事      實
一、甲○○因違反槍砲彈藥刀械管制條例案件，前經本院以八十九年度訴字第六七四
    號判決判處有期徒刑一年二月，併科罰金新臺幣五萬元，緩刑三年，該判決於民
    國九十年二月十五日確定，並於九十三年二月十四日緩刑期滿，緩刑宣告未經撤
    銷，上開刑之宣告失其效力（不構成累犯）。其前因施用第二級毒品安非他命案
    件，經觀察、勒戒後，認無繼續施用毒品之傾向，由臺灣基隆地方法院檢察署檢
    察官於八十九年九月三十日，以八十九年度毒偵字第二○四四號為不起訴處分確
    定。其猶不知戒除毒癮，基於施用第一級毒品海洛因之概括犯意，自九十三年二
    月底起，至同年八月二十四日止，在基隆市○○○街三二巷一三之二號住處，以
    捲煙或針筒注射手臂血管等方式，連續施用第一級毒品海洛因，平均每一至二星
    期施用一次；復又基於同時實施用第一級毒品海洛因、第二級毒品安非他命之犯
    意，於同年七月二十三日上午，同在上址，以將海洛因、安非他命混合後，再以
    捲煙吸食之方式施用一次。為警分別於：(一)、同年四月二十三日晚間七時三十分
    許，在基隆市○○路、中船路口查獲，扣得第一級毒品海洛因一包（淨重○．二
    四公克），經警採集之尿液檢體，送驗結果呈海洛因之嗎啡陽性反應；(二)、同年
    七月十六日下午二時許，在基隆市○○路、愛四路口為警查獲，扣得第一級毒品
    海洛因十小包（淨重八．六九公克），經警採集之尿液檢體，送驗結果無任何毒
    品成分反應；(三)、同年七月二十四日凌晨零時五十分許，在基隆市○○路八○號
    前為警查獲，扣得第一級毒品海洛因一包（淨重○．○六公克），經警採集之尿
    液檢體，送驗結果呈海洛因之嗎啡陽性反應、安非他命陽性反應；(四)、同年八月
    二十五日晚間六時三十分許，在基隆市○○路三○三巷八號前為警查獲，扣得其
    所有供施用海洛因之注射針筒一支、第一級毒品海洛因三包（淨重○．六七公克
    ），經警採集之尿液檢體，送驗結果呈海洛因之嗎啡陽性反應，而悉上情。
二、案經基隆市警察局第一分局、第二分局、第三分局分別報告臺灣基隆地方法院檢
    察署檢察官偵查起訴。
    理      由
壹、程序事項
    查本件被告甲○○所犯者非為死刑、無期徒刑、最輕本刑為三年以上有期徒刑之
    罪或高等法院管轄第一審案件，其於準備程序進行中，先就被訴事實為有罪之陳
    述，經告知其簡式審判程序之旨，並聽取公訴人、被告之意見後，本院業已依刑
    事訴訟法第二百七十三條之一第一項之規定，裁定由受命法官獨任以簡式審判程
    序進行本案之審理。
貳、實體事項
一、前揭事實業據被告於本院審理時坦承不諱，並有扣案之第一級毒品海洛因（淨重
    分別係○．二四公克、八．六九公克、○．○六公克、○．六七公克）、注射針
    筒一支為證。而被告於四度為警查獲後所採集之尿液檢體，經送請檢驗，結果分
    別為：(一)、九十三年四月二十三日查獲該次，呈海洛因之嗎啡陽性反應（由於海
    洛因在人體內會代謝成嗎啡，因此涉嫌海洛因之吸食者，係檢驗其尿液中之嗎啡
    反應）；(二)、同年七月十六日查獲該次，未呈現任何毒品成分反應；(三)、同年七
    月二十四日查獲該次，呈海洛因之嗎啡陽性反應、安非他命陽性反應；(四)、同年
    八月二十五日查獲該次，呈海洛因之嗎啡陽性反應，以上有基隆市衛生局基衛檢
    壹字第○九三○○○六九三二號、第0000000000號、第000000
    0000號檢驗成績書各一紙、臺灣尖端先進生技醫藥股份有限公司九十三年七
    月三十日濫用藥物檢驗報告一紙附卷可稽，足見被告自白施用第一級毒品海洛因
    、第二級毒品安非他命之情節，與事實相符。至被告上開第二次（九十三年七月
    十六日）為警查獲之尿液檢體雖未呈現嗎啡陽性反應，然依被告自承其平均一至
    二星期施用海洛因一次，核與其於八日後即九十三年七月二十四日再次為警查獲
    後之尿液送驗結果呈海洛因之嗎啡陽性反應乙節大致相符，堪認被告上開自白，
    確與事實相符甚明，堪可採信。又被告前因施用第二級毒品安非他命案件，經觀
    察、勒戒後，認無繼續施用毒品之傾向，由臺灣基隆地方法院檢察署檢察官於八
    十九年九月三十日，以八十九年度毒偵字第二○四四號為不起訴處分確定等情，
    亦有臺灣高等法院被告全國前案紀錄表、前揭不起訴處分書附卷足佐。綜上所陳
    ，本案事證明確，被告於觀察、勒戒執行完畢後，五年以內再犯施用毒品之犯行
    ，堪可認定，應依法論科。
二、論罪科刑：
(一)、查海洛因、安非他命分別係毒品危害防制條例所列管之第一級、第二級毒品，此
    為該條例第二條第二項第一款、第二款所明定；又犯毒品危害防制條例第十條施
    用毒品之罪者，檢察官應聲請法院裁定，令被告入勒戒處所觀察、勒戒，經觀察
    、勒戒後，無繼續施用毒品之傾向者，應即釋放，並由檢察官為不起訴處分，有
    繼續施用毒品之傾向者，則由檢察官先聲請法院裁定令入戒治處所施以強制戒治
    ，俟強制戒治期滿，再行釋放，並由檢察官為不起訴處分；而依前開規定觀察勒
    戒或強制戒治執行完畢釋放後，五年內再犯施用毒品之罪者，檢察官應依法追訴
    ，毒品危害防制條例第二十條第一項、第二項、第二十三條第二項分別定有明文
    。
(二)、核被告於觀察、勒戒執行完畢後，五年以內再犯施用第一級毒品海洛因、第二級
    毒品安非他命之行為，係犯毒品危害防制條例第十條第一項之施用第一級毒品罪
    、同條第二項之施用第二級毒品罪。被告持有第一級毒品海洛因、第二級毒品安
    非他命之低度行為，應為施用毒品之高度行為所吸收，均不另論罪。查被告於九
    十三年七月二十三日上午該次施用毒品行為中，係以將海洛因、安非他命混合後
    捲煙吸食之方式，同時施用第一級毒品海洛因及第二級毒品安非他命之事實，業
    據被告自白在卷，復查無其他可佐被告非同時施用上開毒品之積極證據，依「罪
    證有疑，利歸被告」之證據法則，應認被告此部分之陳述與事實相符。則被告該
    次以一施用毒品之行為，同時施用第一級毒品海洛因及第二級毒品安非他命，觸
    犯構成要件不相同之罪名，為異種想像競合犯，應從一重之施用第一級毒品罪處
    斷。公訴意旨認上開二罪應分論併罰，容有誤會。又被告先後多次施用第一級毒
    品海洛因之犯行，時間緊接，所犯係構成要件相同之罪名，顯係基於概括犯意反
    覆為之，為連續犯，固應依刑法第五十六條之規定，論以一罪；惟本院慮及被告
    除本案及因觀察、勒戒認無繼續施用毒品傾向而經檢察官為不起訴處分之前案以
    外，並無其他施用毒品犯行，認被告前揭連續犯行，尚無酌予加重之必要，爰不
    予加重其刑。公訴人雖僅就被告自九十三年四月二十三日晚間九時許回溯一日內
    某時起，至同年八月二十五日晚間八時許回溯前一日內某時止，連續施用第一級
    毒品海洛因之犯行提起公訴，然未據起訴部分與已起訴部分既有如前述連續犯之
    裁判上一罪關係，應為起訴效力所及，本院依法併予審理。本院審酌被告犯罪動
    機、吸食頻率，犯罪後坦承犯行，且所犯之施用毒品犯行乃戕害自己身心健康，
    並未危及他人等一切情狀，量處如主文所示之刑，併諭知易科罰金之折算標準。
(三)、被告四度為警查獲所扣得之白粉（淨重分別係○．二四公克、八．六九公克、○
    ．○六公克、○．六七公克），均係毒品危害防制條例所明定列管之第一級毒品
    海洛因，此有法務部調查局九十三年六月十六日調科壹字第三二○○○二一五二
    號鑑定通知書、同年八月三十日調科壹字第三二○○○二二五二號鑑定通知書、
    同年九月十三日調科壹字第三二○○○二二七一號鑑定通知書、同年九月二十一
    日調科壹字第三二○○○二三一六號鑑定通知書各一紙在卷可憑，自應依毒品危
    害防制條例第十八條第一項前段之規定，均宣告沒收銷燬之。至扣案之注射針筒
    一支為市售一般藥用之物，雖非專供施用毒品之器具，此業據本院當庭勘驗無訛
    （九十三年十一月三日審判筆錄參照），然屬被告所有供施打海洛因所用，業據
    被告供明無誤，爰依刑法第三十八條第一項第二款之規定宣告沒收。
據上論斷，應依刑事訴訟法第二百七十三條之一第一項、第二百九十九條第一項前段
，毒品危害防制條例第十條第一項、第二項、第十八條第一項前段，刑法第十一條前
段、第五十六條、第五十五條、第四十一條第一項前段、第三十八條第一項第二款，
罰金罰鍰提高標準條例第二條，判決如主文。
本案經檢察官王亞樵到庭執行職務。
中　　　華　　　民　　　國　　九十三　　年　　 十一 　　月　　 十七 　　日
                                臺灣基隆地方法院刑事第四庭
                                    法  官    楊  皓  清
右正本證明與原本無異。
對於本件判決如有不服，應於收受送達後十日內，向本院提出上訴書狀，上訴於臺灣
高等法院，並按他造當事人之人數附具繕本。
                                    書記官    王  月  娥
中　　　華　　　民　　　國　　九十三　　年　　 十一 　　月　　 十七 　　日
附錄論罪法條：
毒品危害防制條例第十條第一項、第二項
施用第一級毒品者，處六月以上五年以下有期徒刑。
施用第二級毒品者，處三年以下有期徒刑。
